【裁判字號】    89,聲再,415
【裁判日期】    890817
【裁判案由】    聲請再審
【裁判全文】
臺灣高等法院刑事判決                            八十九年度聲再字第四一五號
    再審聲請人
    即受判決人  甲○○
右列聲請人因竊佔案件，對於本院八十八年度上易字第二八一九號中華民國八十九年
六月十五日確定判決（台灣桃園地方法院八十六年度易字第二二五五號、台灣桃園地
方法院檢察署八十五年偵字第一二七八二號、一三一九七號及八十六年度偵字第五八
四○號），聲請再審，本院裁定如左：
    主  文
再審之聲請駁回。
    理  由
一、聲請意旨如再審聲請狀。（如附件）
二、按有罪之判決確定後，為受判決人之利益聲請再審，必其聲請之理由合於刑事訴
    訟法第四百二十條第一項所定情形之一及第四百二十一條有足以影響於判決之重
    要證據漏未審酌者，始准許之。又按所謂「足生影響於判決之重要證據漏未審酌
    者」，係指該證據在客觀上為法院認事用法之基礎，於判決致生有影響者而言，
    並非一切證據未加調查皆足為再審原因，大法官會議釋字第二三八號著有解釋。
三、本件聲請意旨雖以：原判決未採取同案被告藍鳳標證稱：「他們不是股東，祇是
    為申請執照利用他們的名字而已，並沒有出資，也沒參與公司經營。蕭榮基、王
    祥三、徐彩華則又受僱於我，他們沒有參與土地使用權如何取得。張金花是甲○
    ○的太太，張桂琳可能是公司的技師但我不認識，夏桂英是我太太、賴美秀是王
    祥三的太太、莊順寶是我的朋友，也沒參與公司經營，王巧妃是蕭榮基的太太，
    他們都沒有出資，整個都是我主導的，錢都是我出的，他們雖沒有出資，但公司
    如有賺錢會分紅給他們」之證言云云。惟查本院原確定判決業已指明：「高銘公
    司雖於八十五年六月七日經核准營利事業登記，惟因未另向桃園縣環境保護局申
    請從事廢棄物清除業務，依法不得從事廢棄物清除行為，此有營利事業登記證一
    紙、桃園縣環境保護局八十六年十月三日函一紙附卷可稽，然高銘公司自八十五
    年五月間某日起，即招攬不特定之客戶在前揭土地上傾倒廢棄物、垃圾，且依運
    送車輛大小收取三千五百元至七千元之費用，又據藍鳳標、廖欽燦於台灣高等法
    院花蓮分院八十六年度上重字第二七八號案件中供承不諱，有現場照片三十六幀
    及扣案之高銘公司帳冊、簿冊各一本、卷夾一個及無線電一台等在卷可憑，被告
    甲○○等人亦不否認藍鳳標、廖欽燦有於右揭時地以高銘公司名義對外營業，收
    集垃圾，並傾倒在前揭土地上等情」、「被告甲○○於警訊時亦供稱：伊係於八
    十五年五月份和藍鳳標等人合夥設立高銘公司經營垃圾場，公司負責人雖登記為
    伊太太張金花，但實際上由伊及股東經營，專門處理資源回收及廢棄物清理；垃
    圾場收費方式有二種，一種是由卡車司機先到公司買土尾單，卡車進場時交由管
    制人員，另一種則在卡車進場時，視卡車大小現場收費；公司賣土尾單是由藍鳳
    標之妻夏桂英及廖欽燦負責販賣，垃圾場入口有設乙座貨櫃屋，由廖欽燦負責管
    制收費云云（見八十五年度偵字一二六○六號卷八十五年十月五日警訊筆錄）。
    且揆諸被告蕭榮基於偵查時供稱：高銘公司所購買之怪手、卡車、油車等器具，
    均係由被告甲○○先付錢（墊款），再由該公司每月扣除營利所得百分之二十五
    還他等情（見八十五年度偵字一二六○六號卷第一六二頁背面），足見被告甲○
    ○確實知悉該公司所經營之垃圾場已經開始營業，並有營業收入足以償還其所墊
    之款項；且對於該垃圾場土尾單之販賣及現場之管制收費等營運狀況，及其收費
    之標準等細節，知之甚詳，縱使未曾至現場指揮工作，對於其公司營業使用之前
    揭土地，未經取得正當權源，亦必瞭然於胸。」據以認定被告有竊占犯行，核無
    不合，證人藍鳳標之證言與事實不符，原判決未予採用並無不當，藍鳳標之證言
    自非足生影響於判決。
四、本件聲請意旨再以：原判決未審酌桃園地方法院八十七年度訴字第一二四九號刑
    事判決所認定高銘公司等七位股東入股應繳之股款，實際上均未繳納，而係以向
    人舉債之方式將五百萬元存入高銘公司籌備處銀行帳戶內，以取得公司驗資所須
    之資本股款証明，聲請人張金花亦因此違反公司法第九條之規定而遭判刑確定之
    事實云云。次按「證據之取捨，屬於事實審法院之職權，故事實審依客觀標準認
    某項證據無審酌者，倘不違反經驗法則，尚難指為違法。」，最高法院四十六年
    臺上五二九號著有判例。又按「當事人聲請調查之證據，必須具有調查之必要性
    ，若依原判決所為證據上論斷，足認其證據調查之聲請，事實審法院縱曾予以調
    查，亦無從動搖原判決就犯罪事實之認定者，不得以其未予調查，指判決為違法
    。」，有最高法院七十七年八月九日刑庭決議可資參照。查本件係由聲請人先行
    墊款購買怪手、卡車及油車等器具，業據同案被告蕭榮基於偵查中供承在卷，已
    如前述，至高銘公司股東驗資所需股款是否借貸而來，與被告有無代墊購買怪手
    、卡車及油車等器具之款項，係屬二事，並無必然關連，非屬得據以再審之理由
    。
五、本件聲請意旨又以：高銘公司內負責管帳者藍鳳標之妻夏桂英，自始至終均未曾
    證稱高銘公司曾扣除營利所得之百分之二十五拿給聲請人，作為先前購買器具之
    還款，且另據藍鳳標於原審八十九年二月十五日到庭證稱：「有付地主租金，地
    主也有派人在現場做紀錄，一天做幾台，分給地主一半，剩下當股東利潤，但收
    入不多，公司經營不久，還沒有分配給他們股東，只有發薪水給他們」、「股東
    是人頭掛名，實際是我出資負責的」云云，而認聲請人根本就沒有先行墊款購買
    怪手、卡車及油車等器具，或有何出資行為云云。經查：高銘公司之怪手、卡車
    及油車等器具係由聲請人提供資金購買，業據同案被告蕭榮基供明在卷，縱與同
    案被告夏桂英或藍鳳標供述不符，亦屬法官依卷內證據資料形成心證，所作之取
    捨，而為事實之判斷，與重要證據漏未審酌無涉。
六、綜上而論，本件聲請人再審之聲請為無理由，應予駁回。爰依刑事訴訟法第四百
    三十四條第一項，裁定如主文。
中    華    民    國      八十九      年      八      月      十七      日
                            台灣高等法院刑事第二十四庭
                                審判長法  官  陳  貽  男
                                      法  官  陳  憲  裕
                                      法  官  聶  齊  桓
右正本證明與原本無異。
不得抗告。
                                      書記官  陳  思  云
中    華    民    國      八十九      年      八      月      十八      日


司法院資訊處製作；財團法人民間司法改革基金會備份。
